# 请教陈版主关于股份支付的服务期问题

提问人：guoq-go 时间：2022-02-22 18:17:21
拟IPO企业股权激励协议里约定员工离职普通合伙人或其指定的合伙人有权回购离职人员持有的股份，回购价款按照成本加固定利息；这种回购条款属于隐形的服务期吗？股份支付费用是否需要分摊？如果属于隐形服务期， 1 、服务期分摊期间不好预估，实物中都怎么操作呢； 2 、IPO企业想回购股份，又想一次性确认股份支付费用，是否可以约定实控人有权回购，回购价款双方自行协商； 3 、如果激励文件中删除了全部的回购条款，理论上员工离职后股份完全属于个人所有，离职员工再将股份转让给平台内的其他合伙人（包括实控人），转让价格高于原成本价格，但低于公允价格，是否还需要再确认股份支付？

回答人：chenyiwei
这种回购条款属于隐形的服务期。
需要关注的是：在这类股权激励中，激励对象有无通过正常途径享有激励股权的公允价值变动损益的机会？还是事实上只享有分红权？即，是否员工可以完全自主地将激励股权对外按公允价值出售？实务中此类模糊的约定往往成为会计处理的障碍，建议尽快明确。